臺灣新北地方法院刑事判決
110年度審訴字第1500號
公  訴  人  臺灣新北地方檢察署檢察官
被      告  陳學誼


上列被告因偽造文書等案件，經檢察官提起公訴（110 年度偵字
第36019 號），本院判決如下：
    主  文
陳學誼犯竊盜罪，累犯，處拘役貳拾日，如易科罰金，以新臺幣
壹仟元折算壹日；又犯行使偽造準私文書罪，累犯，處有期徒刑
肆月，如易科罰金，以新臺幣壹仟元折算壹日。
未扣案之犯罪所得合計新臺幣壹萬零伍佰叁拾叁元均沒收，於全
部或一部不能沒收或不宜執行沒收時，追徵其價額。
    事實及理由
壹、查被告陳學誼所犯均係死刑、無期徒刑、最輕本刑為3 年以
    上有期徒刑以外之罪，其於準備程序就被訴事實為全部有罪
    之陳述，經告知簡式審判程序之旨，並聽取其與檢察官之意
    見後，本院認無不得或不宜改依簡式審判程序進行之處，爰
    依刑事訴訟法第273 條之1 第1 項、第284 條之1 之規定，
    裁定進行簡式審判程序。
貳、本案犯罪事實、證據及應適用之法條，除下列事項應予補充
    外，餘均引用附件即檢察官起訴書之記載：
一、補充「被告陳學誼於111 年3 月8 日本院準備程序及審理時
    之自白（參本院卷附當日各該筆錄）」為證據。
二、證據並所犯法條欄二關於被告本件各次犯行皆構成累犯是否
    加重其刑部分，應補充「被告有犯罪事實欄一所載經法院論
    罪科刑及執行之情形，此有臺灣高等法院被告前案紀錄表1
　　份在卷可參，其於有期徒刑執行完畢5 年內，故意再犯本件
    竊盜、詐欺及行使偽造準私文書犯行而皆構成累犯，考量其
    前有觸犯竊盜、詐欺案件，而經法院論罪科刑之個案情節，
    顯見其有一再觸犯同類犯罪之特別惡性，以及對刑罰反應力
    較為薄弱之情狀，並參酌司法院大法官會議解釋第775 號解
    釋意旨，認就其本件所犯之各罪加重最低本刑，與憲法罪刑
    相當之原則無違，依刑法第47條第1 項規定加重其刑」。
叁、審酌被告係具備一般智識程度及社會歷練之成年人，對於不
    得以竊盜等非法方式侵害他人財物，以及未經同意不得以他
    人行動電話門號小額付款授信交易等非法方式侵害他人財產
    之情，自當瞭然於胸，卻不思以合法、正當之途徑取得所需
    ，竟意圖不勞而獲，先竊取他人SIM 卡，再利用行動電話門
    號小額付款之途徑詐取遊戲點數，損害告訴人陳姵樺之財產
    權益，更危害電信業者對小額付款授信交易與管理之正確性
    ，皆甚不該，兼衡被告之素行、教育程度、家庭狀況，暨其
    犯罪動機、目的、手段、情節、所竊取財物之價值及詐得利
    益之範圍，以及犯後始終坦承犯行，態度勉可等一切情狀，
    分別量處如主文第1 項所示之刑，並均諭知如易科罰金之折
    算標準，以資處罰。
肆、被告詐得遊戲點數共新臺幣1 萬533 元，概屬其犯罪所得，
    基於任何人不能保有犯罪所得之立法原則，於主文第2 項宣
    告沒收，並於全部或一部不能沒收或不宜執行沒收時，追徵
    其價額。另被告竊得之SIM 卡固屬其犯罪所得，然為告訴人
    專屬通信之用，隨時可申請停用換發，其本身之財產交易價
    值尚屬低微，依刑法第38條之2 第2 項規定，不予宣告沒收
    或追徵。
伍、本判決係依刑事訴訟法第310 條之2 及第454 條所製作之簡
    化判決，依法僅需記載犯罪事實、證據名稱及應適用之法條
    ，並得以簡略方式為之，如認定之犯罪事實、證據及應適用
    之法條，與檢察官起訴書之記載相同者，得引用之，附此敘
    明。
據上論斷，應依刑事訴訟法第273 條之1 第1 項、第299 條第1
項前段、第310 條之2 、第454 條（本件依刑事判決精簡原則，
僅記載程序法條文），判決如主文。
本案經檢察官陳亭君偵查起訴，由檢察官陳炎辰到庭執行公訴。
中　　華　　民　　國    111   年 　  3  　月 　 29  　日
                 刑事第二十四庭  法  官　李俊彥   
以上正本證明與原本無異。
如不服本判決，應於判決送達後20日內敘明上訴理由，向本院提
出上訴狀（應附繕本），上訴於臺灣高等法院。其未敘述上訴理
由者，應於上訴期間屆滿後20日內向本院補提理由書「切勿逕送
上級法院」。
                                 書記官  林慈恩
中　　華　　民　　國    111   年 　  3  　月 　 29  　日
附錄本判決論罪之法律條文：
中華民國刑法第210 條
偽造、變造私文書，足以生損害於公眾或他人者，處5 年以下有
期徒刑。

中華民國刑法第216 條
行使第210 條至第215 條之文書者，依偽造、變造文書或登載不
實事項或使登載不實事項之規定處斷。

中華民國刑法第220 條
在紙上或物品上之文字、符號、圖畫、照像，依習慣或特約，足
以為表示其用意之證明者，關於本章及本章以外各罪，以文書論
。
錄音、錄影或電磁紀錄，藉機器或電腦之處理所顯示之聲音、影
像或符號，足以為表示其用意之證明者，亦同。

中華民國刑法第320 條
意圖為自己或第三人不法之所有，而竊取他人之動產者，為竊盜
罪，處5 年以下有期徒刑、拘役或50萬元以下罰金。
意圖為自己或第三人不法之利益，而竊佔他人之不動產者，依前
項之規定處斷。
前二項之未遂犯罰之。

中華民國刑法第339 條
意圖為自己或第三人不法之所有，以詐術使人將本人或第三人之
物交付者，處5 年以下有期徒刑、拘役或科或併科50萬元以下罰
金。
以前項方法得財產上不法之利益或使第三人得之者，亦同。
前二項之未遂犯罰之。
--------------------------------------------------------
附件：
臺灣新北地方檢察署檢察官起訴書
                                    110年度偵字第36019號
　　被　　　告　陳學誼　男　27歲（民國00年00月00日生）
　　　　　　　　　　　　住○○市○○區○○街0段00巷00○0
　　　　　　　　　　　　號
　　　　　　　　　　　　居新北市○○區○○街00號之1，7樓
　　　　　　　　　　　　國民身分證統一編號：Z000000000號
上列被告因竊盜等案件，業經偵查終結，認應提起公訴，茲將犯
罪事實及證據並所犯法條分敘如下：
　　　　犯罪事實
一、陳學誼前因詐欺案件，經臺灣新北地方法院以106年度訴字
    第275號判決處有期徒刑5月確定；又因詐欺案件，經臺灣新
    北地方法院以106年度易字第260號判決處有期徒刑1年2 月
    ，上訴後，經臺灣高等法院以106年度上訴字第3340號判決
    撤銷原判決，改處有期徒刑6月確定，上開2案，嗣經臺灣高
    等法院以107年度聲字第1393號裁定合併定應執行有期徒刑8
    月確定，於民國107年8月20日易科罰金執行完畢。詎其仍不
    知悔改，分別為下列犯行：㈠意圖為自己不法之所有，基於
    竊盜之犯意，於110年5月19日7時30分許，在新北市○○區○○
    路0段000號五股鹹粥店，趁店員陳姵樺不注意之際，以牙籤
    取出竊取陳姵樺所有（以陳晏禎名義所申辦）手機內之行動
    電話門號0000000000號（下稱本件門號）SIM卡得手。㈡基於
    詐欺得利及行使偽造準私文書之犯意，於110年5月19日8時3
    4分至8時39分間，在不詳地點，未經陳姵樺之許可，使用自
    己之行動電話插入本件門號SIM卡使用，以小額付款購買遊
    戲點數，致APPLE商店及遠傳電信股份有限公司(下稱遠傳公
    司)陷於錯誤，誤認係本件門號之持用人或其授權之人有使
    用本件門號SIM卡小額付款消費購買遊戲點數之意思，而提
    供各該遊戲點數服務，以此方法獲得無需支付費用之財產上
    不法利益共計新臺幣（下同）1萬533元，足生損害於陳姵樺
    、APPLE商店及遠傳公司管理帳號及電信費用之正確性。嗣
    陳姵樺發現本件門號SIM卡不見而報警處理，經警調閱監視
    錄影畫面，始查悉上情。
二、案經陳姵樺訴由新北市政府警察局蘆洲分局報告偵辦。
　　　　證據並所犯法條
一、證據清單及待證事實
編號 證據名稱　　 待證事實　　　　 1 被告陳學誼於警詢及偵查中之自白 被告坦承全部犯罪事實。 2 告訴人陳姵樺於警詢及偵查中之指訴 告訴人發現本件門號SIM卡遭竊後，遭到盜用以小額付款方式消費1萬533元之事實。 3 本件門號110年6月小額代收服務繳款通知、本件門號申登人資料、監視錄影畫面截圖7張、監視錄影光碟1片 全部犯罪事實。 
二、核被告所為，就犯罪事實一㈠部分，係犯刑法第320條第1項
    竊盜罪嫌，就犯罪事實一㈡部分，係犯刑法第216條、第210
    條、第220條第2項行使偽造準私文書、同法第339條第2項詐
    欺得利等罪嫌。被告偽造準私文書之低度行為，應為行使偽
    造準私文書之高度行為所吸收，不另論罪。而被告就犯罪事
    實欄一㈡係一行為觸犯數罪名，為想像競合犯，請依刑法第55
    條從一重之詐欺得利罪處斷。又被告上開所涉竊盜及詐欺得
    利罪嫌，犯意各別，行為互殊，請予分論併罰。又被告於受有
    期徒刑執行完畢後，5年以內故意再犯本件有期徒刑以上之
    罪，有刑案資料查註紀錄表1份在卷可稽，為累犯，請參照大
    法官會議釋字第775號解釋意旨，審酌是否依刑法累犯規定
    加重其刑。就犯罪所得部分，請依刑法第38條之1第1項規定
    宣告沒收，如全部或一部不能沒收或不宜執行沒收時，則請
    依同條第3項規定追徵其價額。
三、依刑事訴訟法第251條第1項提起公訴。
　　此　致
臺灣新北地方法院
中　　華　　民　　國　 110　　年　　12　　月　　16　　日
　　　　　　　　　　　　　　　檢　察　官  陳亭君